【裁判字號】    99,易,1124
【裁判日期】    991013
【裁判案由】    竊盜
【裁判全文】
臺灣高雄地方法院刑事判決              99年度易字第1124號
公  訴  人  臺灣高雄地方法院檢察署檢察官
被      告  甲○○
上列被告因竊盜案件，經檢察官提起公訴（99年度偵字第8451號）
，本院判決如下：
    主  文
甲○○犯竊盜罪，處有期徒刑參月，如易科罰金，以新臺幣壹仟
元折算壹日。
    事  實
一、甲○○於民國98年12月13日24時許，至高雄縣仁武鄉○○街
    138 巷11號友人乙○○住處，趁乙○○修理電腦未注意之際
    ，竟意圖為自己不法之所有，徒手竊取乙○○所有行動電話
    （廠牌型號：國際牌S388，內無SIM 卡，下稱：前揭行動電
    話）1 支，得手後離去。嗣於99年1 月2 日22時21分許，甲
    ○○持前揭行動電話，至高雄市○○○路40號「洋基通訊行
    」變賣，該店負責人林東平即插入門號0000000000號（起訴
    書誤載為0000000000號）SIM 卡測試其性能，因前揭行動電
    話設有防盜回撥功能，乙○○收到簡訊後，回撥電話予林東
    平並報警處理，經警調閱「洋基通訊行」之監視錄影帶後，
    循線查悉上情。
二、案經高雄縣警察局仁武分局報告臺灣高雄地方法院檢察署檢
    察官偵查起訴。
    理  由
壹、程序部分：
    按被告以外之人於審判外之陳述，雖不符刑事訴訟法第159
    條之1 至第159 條之4 之規定，而經當事人於審判程序同意
    作為證據，法院審酌該言詞陳述或書面陳述作成時之情況，
    認為適當者，亦得為證據，刑事訴訟法第159 條之5 第1 項
    定有明文。本件被告甲○○於本院審判程序時，就本判決所
    引用審判外之言詞或書面陳述，表示同意有證據能力（詳如
    本院99年度易字第1124號卷第31頁左），本院審酌該具有傳
    聞證據性質之證據，其取得過程並無瑕疵，與待證事實具有
    關聯性，證明力非明顯過低，以之作為證據係屬適當，認俱
    得為證據。
貳、認定犯罪事實所憑之證據及理由：
一、訊據被告甲○○固不諱言曾於上開時、地，拿取證人乙○○
    所有之前揭行動電話，並至「洋基通訊行」估價之事實；然
    否認有何竊盜犯行，辯稱：伊確實有拿上述行動電話，但是
    是伊開口向乙○○借的，乙○○也同意借伊，因為乙○○欠
    伊新台幣（下同）300 元一直都沒有還，所以伊才會拿去通
    訊行問可以賣多少錢，老闆說行動電話太舊了，只能賣2 、
    300 元，所以沒有賣，伊就走了云云。經查：
（一）被告於99年1 月2 日22時21分許，持前揭行動電話，至高
      雄市○○○路40號證人林東平經營之「洋基通訊行」內估
      價之事實，除被告之供述外，另有證人林東平於警詢之證
      述、監視器翻拍照片2 張可佐，自堪認定為真實。
（二）本案有疑義者，係被告持往「洋基通訊行」內估價之前揭
      行動電話，究竟是被告向證人乙○○所借，抑或係趁證人
      乙○○未注意之際而竊取？
   1、證人乙○○於本院審理中具結證稱：伊是隔天才發現行動
      電話不見，一開始是以為自己不知道丟在哪裡，後來有防
      盜簡訊過來，才知道被偷；伊沒有同意將行動電話借給被
      告，也沒有欠被告錢，如果被告有借行動電話，伊應該會
      知道，被告在98年12月13日離開伊家後，也沒有跟伊說拿
      走伊的行動電話等語（詳如本院99年度易字第1124號卷第
      32頁）。故證人乙○○之證述與被告之辯解迥異，被告所
      言是否可信，已啟人疑竇。
   2、「洋基通訊行」之負責人即證人林東平於警詢時，證稱：
      因為99年1 月2 日有客人拿行動電話到伊店要賣，伊用門
      號0000000000號SIM 卡測試後，覺得行動電話太舊沒有收
      購，客人走後，就有人打電話給伊，向伊表示剛剛伊測試
      之行動電話是他失竊的，伊請他報案等語（詳如警卷第9
      頁）。堪認證人乙○○回撥電話予證人林東平時，即表示
      前揭行動電話失竊之事實。
   3、證人乙○○於99年1 月2 日22時21分36秒接獲前揭行動電
      話之防盜回撥後，即以門號0000000000號於同日22時48分
      10秒、同日23時1 分46秒、同日23時8 分26秒、同日23時
      47分19秒，多次與證人林東平使用之門號0000000000號聯
      繫，有通聯紀錄1 份在卷可稽（詳如偵卷第19至22頁）；
      且從通聯紀錄之基地台位置可知，證人乙○○接獲防盜回
      撥簡訊時，在高雄縣仁武鄉○○○路附近，最後一通與證
      人林東平聯繫時，係在高雄市○○○路25號，相當接近高
      雄市○○○路40號「洋基通訊行」。再參酌證人乙○○於
      警詢時，證稱：伊的行動電話有防盜回撥功能，只接受伊
      的SIM 卡0000000000，如果裝置別張SIM 卡，一開機就會
      簡訊回傳到伊現在使用之0000000000，因為伊收到伊失竊
      的行動電話回傳訊息顯示伊的行動電話正插入SIM 卡0000
      000000使用中，伊當時馬上回撥，接聽的人表示他是通訊
      行，是剛剛有人拿伊失竊的行動電話到他店內要賣，店家
      才把SIM 卡0000000000插入測試；伊後來有到洋基通訊行
      店內，看監視器畫面，清楚拍攝到甲○○到店內要販賣伊
      失竊的行動電話；伊不要提出告訴，伊要甲○○將行動電
      話還給伊等語，有99年1 月3 日警詢筆錄、簡訊照片附卷
      可參（警卷第6 至8 頁；第11頁），顯見證人乙○○獲悉
      行動電話失竊後，多次與證人林東平聯繫，且立即趕往通
      訊行查看監視畫面，始知係被告欲出售其行動電話之事實
      。若證人乙○○存心構陷被告，實不必接獲防盜回撥後，
      奔波前往通訊行前看，才至警局備案，大可於98年12月13
      日被告持有前揭行動電話後，即到警局提出告訴。是以證
      人乙○○之證述內容與客觀事證相符，應可採信。
   4、何況，被告對於為何向證人乙○○借用行動電話乙節，於
      警詢時，先稱：伊行動電話沒電，因為伊沒有馬上回家，
      還要去十全二路永利遊藝場，所以跟乙○○借行動電話來
      用，伊借行動電話後，有植入伊朋友劉柏謙的SIM 卡，號
      碼伊忘記了云云（警卷第3 頁）；嗣於審理時，稱：伊也
      知道行動電話有防盜回撥功能，因為乙○○的行動電話充
      電本來就有問題，所以伊才沒有裝SIM 卡，請人幫忙云云
      （詳如本院99年度易字第1124號卷第34頁），是以被告有
      無插入SIM 卡至前揭行動電話內使用，供述已前、後不一
      ；再者，被告既知前揭行動電話充電有問題，才沒有裝SI
      M 卡使用，又何必向證人乙○○借用該行動電話？因而被
      告所辯，當屬卸責之詞，而無足採。
（三）綜上，堪認被告竊取前揭行動電話，而從被告持前揭行動
      電話至「洋基通訊行」估價之事實，已彰顯被告意圖為自
      己不法所有之主觀犯意。是以本案事證明確，被告犯行足
      以認定，應予依法論科。至被告聲請對其測謊乙事，本院
      認被告供述已前、後不一，且待證事實已臻明瞭，無再對
      被告測謊之必要，併予敘明。
參、論罪科刑部分：
一、核被告甲○○所為，係犯刑法第320 條第1 項之竊盜罪。
二、爰審酌被告係國中畢業之智識程度，因無業、缺錢花用，遂
    竊取被害人乙○○之行動電話1 支欲變賣，且於警詢、偵訊
    及本院審理時均否認犯行，又已遺失前揭行動電話等情，公
    訴檢察官就本案具體求處有期徒刑4 月，固屬有據；惟另考
    量被告犯罪手段尚稱平和，而被害人乙○○係以4 千元購入
    前揭行動電話，已使用1 、2 年，剩餘價值僅約1 千元乙情
    ，有被害人乙○○之訊問筆錄可佐（詳如本院99年度易字第
    1124號卷第33頁），故本案犯罪所生之損害非鉅，若量處有
    期徒刑4 月，尚嫌過重，爰量處如主文所示之刑，並諭知易
    科罰金之折算標準，以示懲儆。
據上論斷，應依刑事訴訟法第299條第1項前段，刑法第320條第1
項、第41條第1 項前段，刑法施行法第1 條之1 ，判決如主文。
本案經檢察官賴寶合到庭執行職務。
中    華    民    國    99    年    10    月    13    日
                  刑事第十二庭審判長  法  官  黃建榮
                                      法  官  王品惠
                                      法  官  陳川傑
以上正本證明與原本無異。
如不服本判決應於收受送達後10日內向本院提出上訴書狀，並應
敘述具體理由；如未敘述上訴理由者，應於上訴期間屆滿後20日
內向本院補提理由書（均須按他造當事人之人數附繕本）「切勿
逕送上級法院」。
中    華    民    國    99    年    10    月    14    日
                                      書記官  郭南宏

司法院資訊處製作；財團法人民間司法改革基金會備份。
